臺灣橋頭地方法院民事裁定
111年度勞執字第9號
聲  請  人  陳淑貞  
相  對  人  富苑餐廳有限公司

法定代理人  藍育成  
上列當事人間聲請勞資爭議執行裁定事件，本院裁定如下：
    主  文
高雄市政府勞工局民國一一一年二月七日勞資爭議調解紀錄調解
方案第㈡項所載：「1.資方（富苑餐廳有限公司）與勞工(陳淑貞
）協商後雙方同意以新台幣96,210元，就本案達成和解，資方於
111年2月10日前給付新台幣50,000元，另於111年3月10日前給付
新台幣46,210元，直接匯款至勞工所提供帳戶內。2.勞工親自受
領上述給付事項無誤後，勞工同意後續醫療行為自行負責與公司
無關，並不再有其他任何請求權。」之調解內容，就相對人應給
付聲請人新臺幣玖萬陸仟貳佰壹拾元部分，准予強制執行。
聲請程序費用新臺幣伍佰元由相對人負擔。
    理  由
一、聲請意旨略以：聲請人與相對人間關於職業災害補償勞資爭
    議，於民國110年2月7日經高雄市政府勞工局為勞資爭議調
    解，而調解成立在案，依兩造達成之調解方案所示，相對人
    應給付聲請人新臺幣(下同)96,210元，惟相對人未依調解方
    案履行義務，因此聲請准予強制執行等語。
二、按勞資爭議調解委員會作成之調解方案，經勞資爭議雙方當
    事人同意在調解紀錄簽名者，為調解成立；勞資爭議經調解
    成立或仲裁者，依其內容當事人一方負私法上給付之義務，
    而不履行其義務時，他方當事人得向該管法院聲請裁定強制
    執行並暫免繳裁判費；又有下列各款情形之一者，法院應駁
    回其強制執行裁定之聲請：(一)調解內容或仲裁判斷，係使
    勞資爭議當事人為法律上所禁止之行為，(二)調解內容或仲
    裁判斷，與爭議標的顯屬無關或性質不適於強制執行，(三)
    依其他法律不得為強制執行，勞資爭議處理法第19條前段、
    第59條第1項、第60條分別定有明文。
三、本件聲請人及相對人間之勞資爭議，前經高雄市政府勞工局
    轉介社團法人高雄市第一勞資關係協進會指派調解人，依勞
    資爭議處理法規定，作成調解方案，其方案第㈡項載明：「1
    .資方（富苑餐廳有限公司）與勞工(陳淑貞）協商後雙方同
    意以新台幣96,210元，就本案達成和解，資方於111年2月10
    日前給付新台幣50,000元，另於111年3月10日前給付新台幣
    46,210元，直接匯款至勞工所提供帳戶內。2.勞工親自受領
    上述給付事項無誤後，勞工同意後續醫療行為自行負責與公
    司無關，並不再有其他任何請求權。3.上述給付金額，資方
    如有遲延或未付者，勞方得向法院聲請裁定強制執行。」等
    語。前揭方案並經勞資爭議雙方同意而於調解紀錄簽名，有
    聲請人提出之勞資爭議調解紀錄附卷可稽。是系爭調解方案
    之內容與聲請人之主張相符，則聲請人以相對人屆期未依調
    解紀錄履行，聲請裁定就相對人應給付聲請人96,210元部分
    ，准予強制執行，核與前揭規定相合，應予准許。
四、據上論結，依勞資爭議處理法第59條第1項前段，非訟事件
    法第21條第2項、第24條第1項，民事訴訟法第95條、第78條
    ，裁定如主文。
中　　華　　民　　國　 111　　年　　 3　　月　　17  　日
                  勞動法庭  法　官  陳景裕
正本係照原本作成。
如不服本裁定應於送達後10日內向本院提出抗告狀。
中　　華　　民　　國　 111　　年　　 3　　月　　17　　日
                            書記官　黃國忠